臺灣高等法院刑事判決
111年度上訴字第3894號
上  訴  人  
即  被  告  陳孝倚

上列上訴人因傷害等案件，不服臺灣新北地方法院111年度審訴
字第845號，中華民國111年8月29日第一審判決（起訴案號：臺
灣新北地方檢察署111年度調院偵字第483號），提起上訴，本院
判決如下：
    主  文
上訴駁回。
    事  實
一、陳孝倚與劉榮華因細故致生口角，陳孝倚竟基於傷害及毀損
    之犯意，於民國110年12月15日7時40分許，在新北市○○區○○
    路00號前，徒手毆打劉榮華臉部，致劉榮華受有左側眼球及
    眼眶組織鈍傷、左側眼瞼及眼周圍區域鈍傷，並使劉榮華所
    戴眼鏡掉落在地，致令眼鏡鏡框變形、鏡片刮傷而不堪使用
    。嗣在場之人報警處理，始查悉上情。
二、案經劉榮華訴由新北市政府警察局板橋分局報告偵辦。
    理  由
一、本判決以下所引具傳聞性質之各項供述證據，經本院於審理
    期日調查證據時提示並告以要旨後，未據當事人於言詞辯論
    終結前就證據能力部分有所異議，經審酌該言詞陳述或書面
    陳述作成時之情況，該等證據並無違背法定程序取得或顯不
    可信之情形，以之作為證據均屬適當，依據刑事訴訟法第15
    9條之5規定，自應認為均有證據能力。其餘認定事實所引用
    之非供述證據，並無證據證明係公務員違背法定程序所取得
    ，且就本案待證事項復具有相當關連性，亦無刑事訴訟法第
    159條之4顯有不可信之情況與不得作為證據之情形，復經本
    院於審理期日依法進行證據之調查、辯論，依同法第158條
    之4規定之反面解釋，亦均應有證據能力。
二、上揭犯罪事實，業據被告於原審(原審卷第49頁)及本院審理
    中均坦承不諱(本院卷第36頁)，核與告訴人於警詢中所證述
    之情節大致相符(偵10877卷第11-14頁)。此外，亦有新北市
    立聯合醫院診斷書1紙(偵10877卷第15頁)、小林鐘錶眼鏡有
    限公司出具之文件1紙(偵10877卷第17頁)在卷可資佐證，足
    認被告犯罪事證明確，堪予認定，自應依法論科。
三、核被告所為，係犯刑法第277條第1項之傷害罪及同法第354
    條毀損罪。被告以一行為同時觸犯上開二罪名，為想像競合
    犯，應依刑法第55條之規定，從一重以傷害罪處斷。　　
四、駁回上訴之理由：　　
　　被告上訴意旨以其坦承犯行，並表示有意願和解，但告訴人
    獅子大開口，致無法和解，請求從輕量刑等語。本院審酌被
    告與告訴人劉榮華僅因細故發生爭執，卻不思理性溝通處理
    ，竟基於傷害及毀損之犯罪動機、目的對告訴人暴力相向之
    上開犯罪手段，致告訴人受有上開傷害，並損壞告訴人之眼
    鏡，足見被告自我克制能力顯有未足，所為應予非難。惟被
    告犯後坦承犯行，態度尚佳，雖表達賠償意願，然與告訴人
    就賠償金額尚有落差致調解未能成立，及告訴人因此所受傷
    害及毀損之程度；再兼衡被告有個人戶籍資料查詢結果註記
    國中畢業之教育程度、於警詢中自陳勉持之家庭經濟狀況、
    素行良好、本案衝突發生之原因與經過等一切情狀，亦堪認
    原審判決均已具體審酌刑法第57條所定之科刑因子，因而量
    處如原審判決主文所示之刑，並諭知易科罰金之折算標準，
    與罪責相當原則並無相違。上開量刑因子迄今既均無變更，
    則被告上訴請求從輕量刑，並無理由，自應予以駁回。
據上論斷，應依刑事訴訟法第368條，判決如主文。　　　
本案經檢察官吳子新提起公訴，檢察官曾俊哲到庭執行職務。
中　　華　　民　　國　　111 　年　　12　　月　　14　　日
                  刑事第十九庭  審判長法　官  曾淑華
                                      法　官  李殷君
                                      法　官  陳文貴
以上正本證明與原本無異。
如不服本判決，應於收受送達後20日內向本院提出上訴書狀，其
未敘述上訴之理由者並得於提起上訴後20日內向本院補提理由書
（均須按他造當事人之人數附繕本）「切勿逕送上級法院」。
                                      書記官  俞妙樺
中　　華　　民　　國　　111 　年　　12　　月　　14　　日
附錄：本案論罪科刑法條全文
中華民國刑法第277條
傷害人之身體或健康者，處5年以下有期徒刑、拘役或50萬元以
下罰金。
犯前項之罪，因而致人於死者，處無期徒刑或7年以上有期徒刑
；致重傷者，處3年以上10年以下有期徒刑。

中華民國刑法第354條
毀棄、損壞前二條以外之他人之物或致令不堪用，足以生損害於
公眾或他人者，處2年以下有期徒刑、拘役或1萬5千元以下罰金
。